【裁判字號】    95,交抗,896
【裁判日期】    951229
【裁判案由】    聲明異議
【裁判全文】
臺灣高等法院臺中分院刑事裁定         95年度交抗字第896號
    抗  告  人
    即受處分人  甲○○
上列抗告人因聲明異議案件，不服臺灣彰化地方法院中華民國95
年10月31日（95年度交聲字第931號）所為之裁定（原處分案號
：交通部公路總局臺中區監理所彰化監理站中華民國94年10月20
日彰監四字第裁64─Ｇ00000000號裁決書）提起抗告，本院裁定
如下：
    主  文
抗告駁回。
    理  由
一、抗告意旨以：「(一)抗告人所有車號ＱＨ─1116號自小客車，
    於民國（下同）91年12月26日已經環保署回收，並經彰化監
    理站註銷牌照在案，何有停車費？(二)又抗告人未接獲法務部
    彰化執行處通知有關該車輛之欠繳費用，故未能發現此案，
    而未於法定期間內提出申訴，並非抗告人所願」等語，請求
    撤銷原裁定，另為適法之裁定。
二、按受處分人，不服道路交通管理處罰條例第八條主管機關所
    為之處罰，得於接到裁決書之翌日起二十日內，向管轄地方
    法院聲明異議；又依上開規定聲明異議之期間，自裁決送達
    之翌日起算，並得依法扣除在途期間；再交通法庭認聲明異
    議不合法律上之程式或其異議權已經喪失者，應以裁定駁回
    之，道路交通管理處罰條例第87條第1項、道路交通案件處
    理辦法第12條、第18條分別定有明文。
三、本院經查，抗告人所有之車牌號碼ＱＨ─1116號自用一般小
    客車，於92年8月20日14時6分許，在臺中市○○路，因有「
    在道路收費停車處所停車不依規定繳費」之違規事由，而為
    臺中市警察局交通隊一組員警掣單逕行舉發，經原處分機關
    交通部公路總局臺中區監理所彰化監理站依道路交通管理處
    罰條例第56條第1項第11款（註：該條款於94年2月5日修正
    列為同條第2項，並於同年9月1日施行，規定於書面通知後
    逾七日未繳納者，處以新臺幣〈下同〉三百元之罰鍰，惟適
    用上並不溯及既往），於94年10月20日，以彰監四字第裁64
    —Ｇ00000000號裁決書，裁處罰鍰1200元。而原處分機關就
    此件裁決書，業已向抗告人實際之居住處所即「彰化縣社頭
    鄉○○○路160號」為送達，並於94年10月24日由抗告人本
    人親自收受乙節，有該裁決書、送達證書可佐。是抗告人既
    已於前揭時日收受上開裁決書，則聲明異議之20日法定期間
    ，應自收受送達之翌日即94年10月25日起算，又據法院訴訟
    當事人在途期間標準第4條第1項第2款規定，如異議人非居
    住於處罰機關所在之鄉、鎮、市者，應扣除在途期間2日，
    因之，其聲明異議之法定期間末日應為94年11月15日。惟抗
    告人竟遲至95年10月11日始具狀向原審聲明異議，有原處分
    機關蓋於抗告人異議狀上之收狀章可資佐證。是以，本件聲
    明異議顯已逾20日之法定期間，且無從補正。從而，原審以
    本件異議不合法律上之程式，依首揭規定，應予駁回異議之
    裁定，經核並無不合，抗告人之抗告顯無理由，應予駁回。
四、據上論結，應依道路交通案件處理辦法第26條，刑事訴訟法
    第412條，裁定如主文。
中    華    民    國    95    年    12    月  29      日
            刑事第三庭  審判長法  官   王  增  瑜
                              法  官   蔡  紹  良
                              法  官   胡  忠  文
上列正本證明與原本無異。
不得再抗告。
                              書記官   陳  麗  玉
中    華    民    國    96    年    1    月  2       日


司法院資訊處製作；財團法人民間司法改革基金會備份。
